Inventaris van het archief van het Nederlandse Gezantschap, het consulaat en het consulaat-generaal te Constantinopel/Istanboel (Turkije), (1817) 1872-1954 (1955)
Nationaal Archief, Den Haag
Gezantschap, Consulaat, Consulaat-generaal te Constantinopel / Istanboel (Turkije)
Consulaat Constantinopel / Istanboel
1817-1955
merendeel 1872-1954
Z21
745 inventarisnummer(s); 27,00 meter
Normale geschreven, getypte en gedrukte documenten, geen bijzondere handschriften
Nationaal Archief, Den Haag
Secretariaat Gezantschap te Turkije; Kanselarij van het Gezantschap te Turkije; Consulaat te Constantinopel; Consulaat-Generaal te Constantinopel
Naast de gebruikelijke werkzaamheden zoals het bevorderen van de Nederlandse handel, scheepvaart en landbouw, behartigde het gezantschap ook de belangen van Nederlandse onderdanen en schepen alsmede een breed spectrum van politieke, economische en juridische aangelegenheden zoals bescherming van Nederlanders tijdens het Turks-Russische conflict, het vervoer van pelgrims uit Nederlands-Indië naar Arabië en sanitaire maatregelen vanwege besmettelijke ziekten.
Archiefvorming
Geschiedenis van de archiefvormer
Gedurende de periode tot en met 1873 werden de Nederlands-Turkse verhoudingen bepaald door de capitulaties (privileges) verleend door de sultan en het in 1862 vernieuwde handels- en scheepvaartverdrag. De consulaire ambtenaren hadden dikwijls een ondersteunende taak bij de consulaire rechtspraak in het Turkse Rijk. Vrijwel altijd waren de consulaire ambtenaren van de legatie drogman (tolk). De functie van tolk groeide echter boven dat niveau uit en was veel zelfstandiger.
Krachtens de capitulaties genoten Nederlanders in Turkije het recht van exterritorialiteit. Een belangrijk uitvloeisel daarvan was de rechtsmacht, door de chef de poste of consul over hen uitgeoefend. Met Nederlanders zijn bedoeld de Nederlandse onderdanen en de onder de bescherming van Nederland staande niet-Nederlanders. In de jaren zestig van de 19e eeuw werd de protectie sterk beperkt. De bekendste consulaire rechtbanken waren die te Constantinopel, Smyrna en Alexandrië (Egypte).
Het ressort van het gezantschap te Constantinopel omvatte het gehele Turkse Rijk, dat in deze periode nogal aan verandering onderhevig was.In dit rijk bevonden zich de volgende (vice) consulaten:
In Europa (1873): Bottochan, Doroky en Soutchava, Boekarest, Dardanellen, Galatz, Gallipoli, Giurgewo, Ibraïla, Lemnos, Rodosto, Roustouck, Salonika, Serres, Sulina, Toultcha en Varna.
In Azië: Aivaly (tevens voor Metelin), Aleppo, Beyrouth, Caïffa en Acre, Canea (voor het eiland Candia), Cassos en Scarpantos, Chesmè (Tjesme) en Scio (Chio), Cyprus, Damascus, Djeddah, Lattaquia, Limasol, Rhodos, Saïda, Samos en Scalanova, Smyrna, Sour, Stanchio, Trebisonde en Tripoli in Syrië.
In 1903 werden er veel wijzigingen doorgevoerd en vielen de volgende consulaten onder gezag van het gezantschap:
Aleppo, Alexandrette, Beyrouth, Caïffa en Acre, Damascus, Dardanellen, Djeddah, Gallipoli, Jaffa, Jeruzalem, Lattaquia, Mersina (Tarsus), Metelin, Rhodos, Saïda, Salonica, Smyrna, Trebisonde, Tripoli in Barbarije, Tripoli in Syrië, Varna en Vathy.
Twintig jaar later (1923) ressorteerden de volgende consulaten onder het consulaat Constantinopel: Aleppo, Alexandrette, Beyrouth, Canek-Kalesi (a/d Dardanellen), Damascus, Haifa, Jaffa, Jeruzalem, Mersina, Metelin, Smyrna, Trebizonde, Tripolis in Syrië, en Vathy.
Men dient er bij de laatste opsomming van consulaten rekening mee te houden dat bijvoorbeeld het consulaat Metelin ressorteert onder Smyrna en Jeruzalem onder Beyrouth.
In 1940 was het ressort Constantinopel teruggebracht tot Canak-Kalesi (a/d Dardanellen), Izmir (Smyrna), Mersina (Tarsus) en Trabzon (Trebizonde).
In de periode 1873-1940 werd de Nederlandse legatie te Constantinopel geleid door de volgende chefs-de poste:
1873-1879 Jhr. mr. M.I.L.J.H.A. Heldewier, minister-resident
1880-1882 mr. L.A.H. baron van Ittersum, minister-resident
1883-1884 Jhr. mr. R.A.A.E. Von Pestel, minister-resident
1885-1894 Jhr. mr. D.A.W. van Tets van Goudriaan, gezant
1895-1900 Jhr. mr. O.D. van der Staal van Piershil, gezant
1901-1904 mr. W.F.H. Von Weckherlin, gezant
1905-1908 mr. D. graaf van Bylandt, gezant (sedert 1908 tevens geaccrediteerd bij het Bulgaarse Hof)
1909-1920 Jhr. mr. P.J.F.M. van der Does de Willebois, gezant
1921-1931 mr. W.B.R. van Welderen, baron Rengers, gezant
1932-1933 mr. J.D. von Ketwich Verschuer, gezant
1934-1938 mr. B. Ph. baron van Harinxma thoe Sloten, tijdelijk zaakgelastigde
1938-1944 Dr. Ph.C. Visser, gezant
De kanselarij van het gezantschap, sedert 1941 zelfstandig consulaat te Istanboel, werd in de periode 1872 tot en met 1954 geleid door de volgende personen:
1868-1880 R.J. Keun, directeur consulaire zaken
1881-1885 W.A Travers, consul-generaal
1886-1893 G.H. Keun, directeur consulaire zaken
1893-1906 mr. T.J.J. van Uije Pieterse, kanselier en consul
1906-1908 mr. K.W.A. Beukema, waarnemend kanselier en consul
1910-1913 mr. A.M. de Kock, waarnemend consul
1914-1946 mr. A.M. de Kock, consul en sedert 1936 consul-generaal
1947-1954 D.J.E. graaf de Hochepied, consul-generaal
Hoewel vanaf 1923 formeel Ankara als standplaats gold voor de Nederlandse gezant in Turkije, was het gezantschap en de Nederlandse gezant tot en met 1940 in Istanboel gehuisvest. Vanaf 1931 tot en met 1934 was de gezantschapssecretaris aanwezig in Ankara om de komst van de gezant voor te bereiden. Het bleek echter niet makkelijk om geschikte woon- en kantoor-ruimte te vinden voor de gezant en het gezantschap. Bovendien was de animo bij de gezant (hij vond Ankara maar een dorre woestijnstad zonder zijn geliefde rozentuinen) en het personeel niet erg groot om te vertrekken naar het provinciale Ankara. Toen geleidelijk alle Turkse regeringsinstanties waren overgebracht naar de nieuwe hoofdstad verhoogde de Turkse regering de druk op de buitenlandse vertegenwoordigers om hun legaties te verplaatsen. Tussen 1935 en 1940 was de Nederlandse gezant veelal alleen in de koelere jaargetijden in Ankara aanwezig.
Het gezantschapsarchief uit de periode 1935-1940 werd dan ook grotendeels te Istanboel gevormd. In 1941 werd het Nederlandse gezantschap defintief in Ankara gevestigd; in Istanboel bleef een consulaat.
Geschiedenis van het archiefbeheer
Het archief 1872-1954 vormt een vervolg op het archief 1850-1872 dat in 1972 door A.P. van Nienes werd geïnventariseerd. Helaas overlappen de twee gedeelten elkaar, aangezien er in deze inventaris ook stukken van vóór 1872 staan beschreven.
Hiaten in het archief werden met name geconstateerd bij de secretariaats-agenda's in de periode 1872-1874, 1941-1943 en de kanselarij-agenda's van 1935-1940. Voorts werd tijdens de inventarisatie duidelijk dat er weinig materiaal overgebleven was van het kanselarij (= consulaats) archief van het gezantschap en dat het niet altijd mogelijk bleek vast te stellen of dossiers onder de competentie van de kanselarij vielen of het secretariaat. Toch is besloten om de tweedeling van secretariaats- en kanselarij-archief die Nienes in zijn inventaris hanteert aan te houden omdat de kanselarij voor het grootste gedeelte van de periode zelfstandig archief vormde. Het archief 1872-1954 werd in 1962 en 1968 in gedeelten aan het departement te 's-Gravenhage gezonden
De verwerving van het archief
Het archief is krachtens bepalingen van de Archiefwet overgebracht.
Inhoud en structuur van het archief
Ordening van het archief
Vóór 1882 was niet duidelijk welke archiefordening door het gezantschap (zowel secretariaat als kanselarij) werd gehanteerd en is gekozen voor dezelfde indeling (zonder code) als gebruikt door het secretariaat tot 1940; wel zijn aparte archief-gedeelten hiervoor aangehouden. In de periode 1881-1900 vormden secretariaat en kanselarij één archief.
Vanaf 1900 tot 1940 voerden secretariaat en kanselarij weer ieder een aparte administratie. Het kanselarij-archief had echter geen rubrieksordening. Om toch enige éénduidigheid in het archief te verkrijgen en de toegankelijkheid te vergroten is voor het kanselarij-archief in de periode 1872-1881 en 1900-1940 dezelfde ordening aangehouden als voor het secretariaatsarchief. De ordening van het secretariaatsarchief bestaat uit een rubriekenstelsel van een lettercode met romeinse cijfers en tot en met 1899 een chronologische serie van ingekomen en uitgaande stukken. Sommige dossiers en stukken waren niet voorzien van een code en zijn naar inzicht van de inventarisatoren ingedeeld.
De nieuwe standplaats van het Nederlandse gezantschap in 1923 had zowel voor de behuizing als voor archiefordening tot de Tweede Wereldoorlog geen consequenties. Pas tijdens de Tweede Wereldoorlog verliet het consulaat Istanboel de oude code en ging over op een decimale code. Dit laatste werd vertaald in een eigen archiefgedeelte voor de periode 1941-1954
Aanwijzingen voor de gebruiker
Openbaarheidsbeperkingen
Deels openbaar, deels beperkt openbaar (A).
Materiële beperkingen
Het archief kent geen beperkingen voor het raadplegen van stukken als gevolg van slechte materiële staat.
Aanvraaginstructie
Openbare archiefstukken kunnen online worden aangevraagd en gereserveerd. U kunt dit ook via de terminals in de studiezaal van het Nationaal Archief doen. Om te kunnen reserveren dient u de volgende stappen te volgen:
Creëer een account of log in.
Selecteer in de archiefinventaris een archiefstuk.
Klik op ‘Reserveer’ en kies een tijdstip van inzage.
Verwant materiaal
Beschikbaarheid van kopieën
Inventarisnummers van dit archief zijn niet in kopievorm beschikbaar
Verwante archieven
Zie voorafgaande archieven van Nederlands Gezantschap in Turkije, 1814-1872 (nummer toegamg 2.05.12)
Beschrijving van de series en archiefbestanddelen
- SECRETARIAAT NEDERLANDSE GEZANTSCHAP (1817) 1872-1881
  - STUKKEN VAN ALGEMENE AARD, I
    - Agenda's van ingekomen- en uitgaande stukken., 1874-1881.; 212-215; 4 delen
      - 1874 jan. 1 - 1875 dec. 31, 212
      - 1875 jan. 1 - 1878 jan. 4, 213
      - 1878 jan. 4 - 1879 dec. 31, 214
      - 1880 jan. 3 - 1881 okt. 31, 215
    - Ingekomen- en uitgaande stukken van het Nederlandse gezantschap te Turkije., 1874-1881.; 216-228; 12 pakken, 1 omslag
      - 1874 jan. - 1874 dec., 216
      - 1875 jan. - 1875 dec., 217
      - 1875 dec. - 1876 jun., 218
      - 1876 jul. - 1877 jan., 219
      - 1877 jan. - 1877 jun., 220
      - 1877 jul. - 1877 dec., 221
      - 1878 jan. - 1878 jun., 222
      - 1878 mei - 1879 jan., 223
      - 1879 jan. - 1879 jun., 224
      - 1879 jun. - 1879 dec., 225
      - 1880 jan. - 1880 dec., 226
      - 1881 jan. - 1881 jun., 227
      - 1881 jul. - 1881 nov., 228
  - STUKKEN BETREFFENDE BIJZONDERE ONDERWERPEN, II
    - POLITIEKE AANGELEGENHEDEN IN TURKIJE EN HET NABIJE OOSTEN
      - Stukken betreffende politieke aangelegenheden (berichten) in Turkije., 1872-1873.; 229; 1 omslag
      - Stukken betreffende de betrekkingen van Nederland met het rijk van Atchin., 1873-1874.; 230; 1 omslag
      - Stukken betreffende de moord op de consuls van Frankrijk en Duitsland te Salonica., 1876.; 231; 1 omslag
      - Stukken betreffende het sturen naar de Dardanellen van het Nederlandse marineschip "prinses Maria" naar aanleiding van het Turks/Russische conflict, ter bescherming van Nederlandse onderdanen., 1876-1878.; 232; 1 omslag
      - Stukken betreffende de internationale regeling van de rechten op het Suez kanaal., 1876-1877.; 233; 1 omslag
        zie tevens inv.nr. 241
      - Stukken betreffende de neutraliteit van Nederland en de Turkse oorlogsmaatregelen in verband met het Russisch/Turkse conflict., 1877.; 234; 1 omslag
    - EGYPTISCHE AANGELEGENHEDEN
      - Stukken betreffende de reorganisatie van het rechtswezen in Egypte., 1872-1874.; 235; 1 omslag
    - BEDEVAARTSAANGELEGENHEDEN, PELGRIMSVERVOER
      - Reglement op het vervoer van pelgrims naar en uit Arabië, alsmede een sanitair reglement inzake pelgrimstransport., 1878-1880.; 236; 1 omslag
      - Stukken betreffende het herstel van de drinkwaterleiding naar Mekka en Djeddah., 1880-1881.; 237; 1 omslag
    - VARIA
      - Stukken betreffende de Armeense kerk te Amsterdam., 1854.; 238; 1 omslag
      - Stukken betreffende de nieuwe protestantse begraafplaats te Smyrna., 1866-1871.; 239; 1 omslag
      - Stukken betreffende het christelijke kerkhof te Djeddah., 1879-1881.; 240; 1 omslag
    - CONFERENTIES
      - Stukken betreffende de Turkse bemoeienis met de Suez kanaal kwestie (eigendomsrechten) en het eventueel beleggen van een conferentie over deze rechten te Constantinopel., 1873-1874.; 241; 1 omslag
        zie tevens inv.nr. 233
    - AANBESTEDINGEN, LEVERINGEN
      - Stukken betreffende offertes aan de Turkse sultan van uit te voeren werkzaamheden door Nederlandse ondernemingen., 1869-1875.; 242; 1 omslag
      - Stukken betreffende de voorwaarden voor de levering van Levantse opium voor Nederlands-Indië., 1876-1878.; 243; 1 omslag
    - TURKSE REGERING (SUBLIME PORTE), CORPS DIPLOMATIQUE TE CONSTANTINOPEL
      - Correspondentie (memoranda) van het Nederlandse gezantschap te Constantinopel met de Sublime Porte (Turkse regering)., 1867-1878.; 244; 1 omslag
      - Stukken betreffende de Turkse sultans Abdul Hamud II en Murad V., 1876.; 245; 1 omslag
    - PERSONEEL VAN HET GEZANTSCHAP EN CONSULAAT TE CONSTANTINOPEL
      - Stukken betreffende de benoeming van de Nederlandse gezant te Turkije en de aanbieding van zijn geloofsbrieven aan het Turkse hof., 1872 en 1876.; 246; 1 omslag
      - Stukken betreffende personeel van het Nederlandse gezantschap en consulaat te Constantinopel in het algemeen., 1875-1878.; 247; 1 omslag
      - Stukken betreffende het vertrek van de Nederlandse gezant te Constantinopel en de aankomst van de nieuwe gezant., 1878-1879.; 248; 1 omslag
      - Stukken betreffende de kwijting van een schuld aan een Turks onderdaan door de kanselier C. Ritterhausen van het Nederlandse gezantschap te Constantinopel., 1878-1880.; 249; 1 omslag
    - TURKSE FINANCIËN
      - Stukken betreffende hervormingen op financiëel en administratief (bestuurlijk) terrein in het Ottomaanse Rijk., 1879.; 250; 1 omslag
    - NEDERLANDSE WETGEVING, BURGERLIJKE STAND
      - Stukken betreffende het huwelijk van A.E. van Lennep met A.B.A. Caronès., 1880.; 251; 1 omslag
    - CONSULATEN EN CONSULS
      - Akte van benoeming van de Nederlandse consul te Cyprus., 1817.; 252; 1 stuk
      - Stukken betreffende de toestemming voor het vervullen van een Nederlandse consulaire ambtenaar van de functie van vice-president van het "Comité d'alliance Evangelique en Turquie"., 1861-1862.; 253; 1 omslag
      - Stukken betreffende de reis van de Nederlandse consul te Constantinopel naar Teheran (Perzië)., 1868.; 254; 1 omslag
      - Naamlijst van de Nederlandse consuls in het ressort van het gezantschap te Constantinopel., [1873].; 255; 1 stuk
      - Correspondentie van het gezantschap met de consulaten in het ressort van het gezantschap te Constantinopel en de Sublime Porte., 1873.; 256; 1 pak
      - Stukken betreffende de beschuldiging van baraterie (levering van minderwaardige goederen) door de Nederlandse consul te Cassos (Rhodos) en zijn daaropvolgende schorsing., 1873-1879.; 257; 1 omslag
      - Stukken betreffende de Nederlandse consul te Salonica en zijn ontslagaanvraag., 1874.; 258; 1 omslag
        zie tevens inv.nr. 263
      - Stukken betreffende de benoeming van een nieuwe Nederlandse vice-consul en een tweede drogman op het eiland Metelin., 1874 en 1878.; 259; 1 omslag
      - Stukken betreffende problemen rond de benoeming van een Nederlandse consul te Roustchouck (Bulgarije)., 1874-1875.; 260; 1 omslag
      - Stukken betreffende de weigering van de Turkse autoriteiten om de Nederlandse consulaire agent te Nicosia (Cyprus) te erkennen., 1874-1876.; 261; 1 omslag
      - Stukken betreffende de vervulling van de Nederlandse consulaire post te Athene., 1877.; 262; 1 omslag
      - Stukken betreffende de Nederlandse consul te Salonica en zijn verzoek om consulaire agenten aan te stellen te Cavala en Volo, met bijlagen., 1877-1879.; 263; 1 omslag
        zie tevens inv.nr. 258
      - Stukken betreffende vervanging van de Nederlandse vice-consul te Samos., 1879.; 264; 1 omslag
      - Ingekomen stukken (o.a. jaarverslagen) van de Nederlandse consulaten in het ressort van het gezantschap te Constantinopel., 1879-1880.; 265; 1 omslag
    - CONSULAAT-GENERAAL SMYRNA
      - Stukken betreffende het Nederlandse consulaat te Smyrna en de missie Keun (directeur consulaire zaken van het gezantschap) ter oplossing van de problemen op het consulaat., 1871-1879.; 266; 1 pak
      - Stukken betreffende een onderzoek naar klachten over de Nederlandse consul te Smyrna (affaire Eichstorff)., 1875-1877.; 267; 1 omslag
    - CONSULAAT BEYROUTH EN RESSORT
      - Stukken betreffende de Nederlandse consuls te Beyrouth, Jaffa en Jeruzalem., 1853-1866.; 268; 1 omslag
    - CONSULATEN DJEDDAH, TREBIZONDE EN DARDANELLEN
      - Stukken betreffende het Nederlandse consulaat te Djeddah., 1872-1877.; 269; 1 omslag
      - Stukken betreffende een conflict van de Nederlandse vice-consul in de Dardanellen met de Turkse douane., 1874.; 270; 1 omslag
      - Stukken betreffende de handelswijze van de Nederlandse consul te Trebizonde waardoor de Nederlandse neutraliteit ten tijde van het Turks-Russische conflict in gevaar zou zijn gekomen., 1877.; 271; 1 omslag
    - EGYPTISCHE CONSULATEN
      - Stukken betreffende de aanstelling van een Nederlandse vice-consul te Ismailia., 1878.; 272; 1 omslag
    - DIVERSE CONSULATEN
      - Stukken betreffende diverse Nederlandse consulaten in het ressort van het gezantschap te Constantinopel., 1867-1881.; 273-278; 6 omslagen
        - Chio, 1875-1881, 273
        - Cos, 1875-1876, 274
        - Galatz en Bottochan, 1874-1877, 275
        - Rhodos, 1875-1876, 276
        - Rodosto, 1878, 277
        - Roustchouk, Toulcha, Sulina, Kustende en Varna, 1867-1879, 278
    - ECONOMISCHE INLICHTINGEN, HANDELS(JAAR)VERSLAGEN
      - Stukken betreffende de meekrapcultuur in de Levant., 1877.; 279; 1 omslag
    - CONSULAIRE RECHTSPRAAK IN HET TURKSE RIJK IN HET ALGEMEEN
      - Stukken betreffende de hervorming van de gemengde rechtbanken te Tunis en Tripoli., 1873-1874.; 280; 1 omslag
      - Stukken betreffende de benoeming van bijzitters van de Nederlandse consulaire rechtbanken in het Turkse Rijk., 1873-1877.; 281; 1 omslag
    - RECHTSPRAAK VAN HET NEDERLANDSE CONSULAAT EN HOF TE CONSTANTINOPEL
      - Stukken betreffende de Nederlandse consulaire rechtsmacht in Turkije., 1861-1880.; 282; 1 omslag
    - TURKSE RECHTSPRAAK
      - Stukken betreffende de instelling van nieuwe buitengewone handelsrechtbanken voor het regelen van geschillen tussen muselmannen en vreemdelingen., 1877-1880.; 283; 1 omslag
    - CONFLICTEN IN HET TURKSE RIJK
      - Stukken betreffende de eventuele zending van een Nederlands oorlogsschip naar Syra (Griekenland)., 1878.; 284; 1 omslag
    - OORLOGSRECLAMATIES EN REQUISITIES
      - Stukken betreffende Russische vergoedingen voor de schade opgelopen tijdens de Turks-Russische oorlog., 1879.; 285; 1 omslag
    - SANITAIRE ZAKEN, GEZONDHEIDSRAAD
      - Stukken betreffende de cholera epidimie in Syrië., 1875.; 286; 1 omslag
    - NEDERLANDSE BESCHERMELINGEN, MATRICULE
      - Stukken betreffende de abusieve protectie verleend door het Nederlandse consulaat te Tunis., 1868.; 287; 1 omslag
      - Stukken betreffende de drogman M. Cosman van het vice-consulaat te Cyprus (Larnaca) en zijn status van Nederlandse beschermeling., 1868-1876.; 288; 1 omslag
      - Stukken betreffende de Nederlandse bescherming (protectie) in het Turkse Rijk, correspondentie met diverse Nederlandse consulaten in deze., 1869-1881.; 289; 1 omslag
      - Stukken betreffende de abusieve Nederlandse bescherming van verscheidene personen te Roustchouk (Bulgarije)., 1876.; 290; 1 omslag
      - Stukken betreffende Nederlandse beschermelingen te Widdin (Bulgarije) geplaatst onder protectie van het Oostenrijks/Hongaarse consulaat aldaar., 1880-1881.; 291; 1 omslag
    - VERDRAGEN
      - Stukken betreffende een commercieel verdrag tussen Perzië en Nederland., 1863-1864.; 292; 1 omslag
      - Stukken betreffende de herziening van het handelsverdrag van 1862 tussen Nederland en Turkije, met bijlagen., 1874-1876.; 293; 1 omslag
      - Stukken betreffende de Geneefse Conventie, de behandeling van krijgsgevangenen door het Turkse leger en hulpverlening door het Rode Kruis aan krijgsgevangenen., 1877.; 294; 1 omslag
    - SCHEEPVAART EN HAVENAANGELEGENHEDEN
      - Stukken betreffende diverse averijzaken van Nederlandse schepen., 1854.; 295; 1 omslag
      - Stukken betreffende de haven van Constantinopel., 1873-1877.; 296; 1 omslag
    - BELASTINGEN IN TURKIJE
      - Stukken betreffende de eventuele heffing voor Nederlandse schepen door de Turkse regering van tonnengeld in de haven van Canea., 1869.; 297; 1 omslag
      - Stukken betreffende het grondbelastingrecht te Smyrna., 1874.; 298; 1 omslag
      - Stukken betreffende aangelegenheden van 'algemeen belang' op het gebied van belasting- en beurswezen in Turkije., 1874.; 299; 1 omslag
    - OOSTENRIJKS/HONGAARSE AANGELEGENHEDEN
      - Stukken betreffende de Nederlandse belangenbehartiging door de Oostenrijks/Hongaarse consul te Salonica., 1878-1879.; 300; 1 omslag
- KANSELARIJ VAN HET NEDERLANDSE GEZANTSCHAP (1831) 1872-1881 (1887)
  - STUKKEN VAN ALGEMENE AARD, I
    - Agenda's van ingekomen en uitgaande stukken., 1866-1880 en 1883-1887.; 301-303; 1 band, 2 delen
      inv.nr. 301 band
      - 1866 - 1872, 301
      - 1872 - 1880, 302
      - 1883 - 1887, 303
    - Ingekomen en uitgaande stukken van de kanselarij., 1876-1877.; 304; 1 omslag
  - STUKKEN BETREFFENDE BIJZONDERE ONDERWERPEN, II
    - PERSONEEL VAN HET CONSULAAT
      - Stukken betreffende A. Scassoro, drogman van de Nederlandse legatie te Constantinopel., 1857-1859 en 1873.; 305; 1 omslag
    - NEDERLANDSE WETGEVING, BURGERLIJKE STAND
      - Registers van de Burgerlijke Stand van Nederlandse beschermelingen te Constantinopel., 1831-1856.; 306-307; 2 katernen.
        - 1831 - 1848, 306
        - 1848 - 1856, 307
      - Stukken betreffende de onbevoegdheid van de Nederlandse consul-generaal te Constantinopel dwangmatige medewerking te verlenen aan het uitvoeren van een Turks rechtbank vonnis., 1874-1882.; 308; 1 omslag
    - RECHTSPRAAK NEDERLANDS CONSULAAT EN HOF TE CONSTANTINOPEL
      - Stukken betreffende diverse rechtszaken van Nederlanders voor het Nederlandse Hof van Appèl en consulaat te Constantinopel., 1855-1882.; 309-319; 11 omslagen
        alfabetisch geordend
        - De heer Bacle de St. Loup versus de familie Mounier, 1862-1863, 309
          zie tevens inv.nr. 325
        - De affaire Barfeld & Shaw versus P.Vouros (Nederlandse beschermeling), 1874-1875, 310
        - De heer Coumbou Popoff (Turks onderdaan) versus Syngres (Nederlandse beschermeling), 1873-1878, 311
        - De heer Julliany versus Rosenthal & Ehrenstein, 1878, 312
        - De heer Charles Keun versus Serghi, 1859-1862, 313
        - De heren Charles D. van Lennep en M. Faustin Dedelli versus M.L. Drucker en M. Testa, 1855-1869, 314
        - De heren Ch. en F. Reinlein versus G. en P. Bacos, 1874-1877, 315
        - De heer A. Scassaro versus J. Barthelemy, 1870-1874, 316
        - De heer C.E. Sevastopulo versus J. de Hochepied, 1881, 317
        - Madame E. Staars versus B. Paleologos, 1875, 318
        - Diverse rechtszaken voor de Nederlandse consulaire rechtbank te Constantinopel, 1873-1882, 319
    - SCHEEPVAART EN HAVENAANGELEGENHEDEN
      - Stukken betreffende de averij van het Nederlandse schip "Truda"., 1856.; 320; 1 omslag
        in het Italiaans
      - Register van scheepsverklaringen., 1872-1875.; 321; 1 deel
      - Stukken betreffende de averij van de Nederlandse schepen "Wereldburger" en "Holland" in Turkse wateren., 1872-1875.; 322; 1 omslag